# 请教关于影视版权收入确认时点的问题

提问人：wx_59dae3e13944 时间：2020-05-05 14:36:31
请教陈版及各位老师，如某影视上市公司自 2020 年开始适用于新收入准则，该公司在 2020 年 1 月 31 日与B公司签订合同，约定授权B公司 2021 年 6 月-2026年 6 月的某部剧的独家播映权，相关母带已于 2020 年 2 月完成交付，请问，该笔特许权使用费的收入，何时可以确认？
我查询到新收入准则指南的原文说
“取得商品 控 制权 同时包括下列三项要素：一是 ，能力 。企业只有在 客户 拥有现时权利，能够主导 该商品的使用并从中获得 几乎全部经 济利 益 时，才能确认收入。如果客户只能在未来的某一 期间主导该商品的使用并 从中获益，则表 明其 尚未取 得该商品的控制权”
不知道此处的交付母带是否属于控制权的转移完成，企业已经履行了全部履约义务，可以在母带交付时点确认收入了？
另外，查询到致同编译的《客户合同收入-ASC606和ASC 340-40实务指引》里，明确指出。美国会计准则约定，知识产权许可收入不能在以下时点之前确认：
a.主体向客户提供知识产权副本
b.客户可以使用和获益于其获取知识产权的权利的期初。
以上，还辛苦陈版及各位老师指点迷津，万分感谢。

回答人：chenyiwei
此类属于在一个时点履约的授予知识产权许可交易，本质上等同于商品销售，即以控制权转移作为收入确认的主要标志。根据准则对“客户取得相关商品控制权”的定义：“取得相关商品控制权，是指能够主导该商品的使用并从中获得几乎全部的经济利益”。而在主帖案例中，客户只有在 2021 年 6 月才能开始播放并从中获益，所以虽然在 2020 年内已经交付了母带，但客户尚未取得对该影视剧播放权相关经济利益的控制，此时该影视公司不能确认收入。